# 新准则关于合同履约成本的疑问

提问人：风 平浪静 时间：2021-08-05 16:38:03
大名鼎鼎的陈版，如下问题请教。
基本情况：
1 、甲公司与乙公司签订技术服务合同，合同约定甲公司向乙公司提供能源管理技术服务，总金额为 600 万元，以保证乙公司在停电时其信息中心的设备能够正常使用 5 小时，合同期限为 5 年。合同约定甲公司每季度结束后向乙公司提供验收报告和发票，经乙公司同意认可后 10 日内按季度支付服务费，季度服务费用为 30 万元。（不考虑税费影响）
2 、甲公司需要借助下列产品或者服务，向乙公司提供服务：
1 ）能源管理系统A1，约 240 万元。该硬件产品由甲公司自行设计研发生产制造，该硬件产品预期使用寿命 10 年，但与客户签订的协议提供服务的期限为 5 年。（能源管理系统A1，所有权归甲公司)
2 ）备件和耗材，约 120 万元。安装时需要这些备件和耗材。
3 ）安装调试服务，因为此项安装发生的测试成本及安装服务成本约 100 万元。需要将能源管理系统A1、备件和耗材安装完成后进行调试直至通过验收合格。
疑问：
1 、甲公司发出的A1产品 240 万元及备件和耗材，约 120 万元（所有权仍然归甲公司），如何进行会计处理?作为固定资产还是合同履约成本核算?
原因是什么?
2 、如果作为合同履约成本核算，则期末是有余额的，合理吗?

回答人：chenyiwei
建议首先对该合同进行分析，确定该合同所包含的履约义务，是销售该套系统，还是以该套系统为载体提供合同能源管理服务？据此确定是在系统验收合格交付使用的时点上确认收入，或者在后续提供服务期间逐期确认收入？又或者，是否可能构成租赁或者包含租赁？
如果认定为是以设备为载体提供服务（不含租赁成分），则已发生的设备成本和安装调试成本可以作为合同履约成本列示，且期末可以有余额。如果采用其他会计模式，则结果会不同。

提问人：风 平浪静 时间：2021-08-12 13:46:00
感谢陈版回复。再请教：在准则当中有这样的意思表示：“合同履约成本是不属于其他企业会计准则规范 的范围。也就是只有其他会计准则没有规范的，涉及为合同而发生归集的成本才通过合同履约成本核算”
上述企业为了提供服务而需要使用的硬件-能源管理系统A1，是企业自行研发生产的产品，基于上面准则的规定，为了向客户提供服务而发给客户的产品A1是否需要作为固定资产核算?

回答人：chenyiwei
如果服务期间如何使用该服务完全由用户主导，本企业不能收回该设备的，这种情况可能作为合同履约成本更合适，因为本企业没有如何使用这些设备的主导权和控制权。